臺灣花蓮地方法院刑事判決　　　　　　　 96年度易字第160號
公　訴　人　臺灣花蓮地方法院檢察署檢察官
被　　　告　丙○○
　　　　　　戊○○
上列被告因竊盜等案件，經檢察官提起公訴（96年度偵字第1065
號、96年度偵字第1385號），被告於準備程序進行中，就被訴事
實為有罪之陳述，經本院裁定改行簡式審判程序，並判決如下：
    主  文
丙○○共同無故侵入住宅，累犯，處有期徒刑參月；減為有期徒
刑壹月又拾伍日。又共同踰越安全設備竊盜，未遂，累犯，處有
期徒刑肆月；減為有期徒刑貳月。又共同踰越安全設備，於夜間
侵入住宅竊盜，累犯，處有期徒刑柒月；減為有期徒刑參月又拾
伍日。又共同踰越安全設備，於夜間侵入住宅竊盜，累犯，處有
期徒刑捌月；減為有期徒刑肆月。應執行有期徒刑玖月。
戊○○收受贓物，累犯，處有期徒刑肆月，如易科罰金，以新臺
幣壹仟元折算壹日；減為有期徒刑貳月，如易科罰金，以新臺幣
壹仟元折算壹日。
    事  實
一、丙○○曾於民國92年間因違反毒品危害防制條例案件，經台
    灣宜蘭地方法院以93年度簡上字第2號判處有期徒刑6月確定
    ，甫於94年4月8日縮刑期滿執行完畢，猶不知悔改，復與姓
    名年籍不詳、綽號「阿義」之成年男子，共同意圖為自己不
    法之所有，(一)於 95年9月23日接近中午時分，利用甲○位於
    花蓮縣吉安鄉○○村○○○街194巷6號住處之二樓氣窗（屬
    安全設備）未上鎖之機會，由「阿義」把風，丙○○攀越進
    入，無故侵入該住宅行竊，惟未竊得物品而未遂；(二)旋於同
    日晚上 7時許，重施故技，由丙○○在外把風，由「阿義」
    侵入該址，徒手竊取甲○所有之珍珠耳環1對、懷錶1支及SO
    GO禮券200元得逞。(三)另於同年10月21日晚上9時許，夥同「
    阿義」前往丁○○位於花蓮市豐村136之6號住處，由「阿義
    」在外把風，丙○○徒手踰越該址二樓未上鎖之窗戶（屬安
    全設備 ）侵入屋內，竊取丁○○所有之現金新台幣（下同）
    3000餘元、存錢筒（內有硬幣約7000餘元）、男用手錶 1只
    、SONY牌P100數位相機1台、蔘茸酒、惠普TC710型筆記型電
    腦1台、MOTOROLA牌V220型手機1支及其配偶李順英所有之國
    民身分證、汽車駕照、 U6-3756自小客車行照、健保卡、教
    師證、國際商業銀行提款卡、花蓮一信及二信提款卡各 1枚
    。嗣因丙○○在該址掉落自己所使用之MOTOROLA牌V188型手
    機1支，經調閱通聯而循線查獲 （丙○○與綽號「阿義」之
    人共涉上開侵入住宅及三竊盜犯行之態樣，業據蒞庭檢察官
    更正補充如上），並扣得其所有上開手機1支。
二、戊○○曾於93年間因違反毒品危害防制條例案件，經台灣宜
    蘭地方法院以 93年度易字第76號判處有期徒刑8月確定，甫
    於 95年7月17日縮刑期滿執行完畢，猶不知悔改，明知丙○○所持有上述惠普筆記型電腦係竊得之贓物，竟於同年十月
    底某日，在宜蘭縣羅東鎮○○街53巷15號其住處，收受丙○○所寄送之該電腦而供己使用（犯罪時、地業據蒞庭檢察官
    當庭補充如上）。
三、案經甲○、丁○○訴由花蓮縣警察局吉安分局、花蓮分局報
    請臺灣花蓮地方法院檢察署檢察官偵查起訴。
    理  由
一、上開犯罪事實，終據被告丙○○、戊○○於本院96年10月25
    日行準備程序及 同年11月5日審理時均已供承不諱，且互核
    相符，其中被告丙○○所涉犯罪事實欄一之(一)、(二)犯行部分
    ，並經證人即告訴人甲○於警詢及偵查中指述失竊情節甚詳
    復有花蓮縣警察局吉安分局吉安派出所現場勘查報告表、花
    蓮縣警察局刑警隊竊案發生紀錄表各1份及失竊照片3張、車
    籍作業系統查詢認可資料表 1紙在卷可參；至其所涉犯罪事
    實欄一之(三)犯行部分，亦經證人即告訴人丁○○於警詢、偵
    查中指訴失竊情節翔實暨證人賴麗紅於警詢、偵查中及證人
    游輝毓於警詢時關於手機通聯之證述可佐，復有被告丙○○
    掉落在現場之MOTOROLA牌 V188型手機1支扣案及贓物領據、
    通聯調閱查詢單各 1紙在卷可稽；又被告戊○○所涉犯罪事
    實欄二之收贓犯行部分，並經證人即同案被告丙○○於偵查
    及本院審理時證述甚詳，復據證人即告訴人丁○○於警詢及
    偵查中證述被害情節綦詳。至此事證已臻明確，被告等上開
    諸犯行均堪認定，應予依法論科。
二、核被告丙○○於犯罪事實欄一之(一)所為犯行部分，係犯刑法
    第306條第1項之無故侵入住宅罪（起訴書漏載上開罪名，惟
    已據蒞庭檢察官當庭補充在案）及第321條第2項、第1項第2
    款之加重竊盜未遂罪；於犯罪事實欄一之(二)(三)所為犯行部分
    ，均犯同法第321條第1項第1款、第2款之加重竊盜罪。而被
    告戊○○所為，則係犯同法第349條第1項之收受贓物罪。查
    被告丙○○與姓名、年籍不詳而綽號「阿義」之成年男子，
    就上開無故侵入住宅及數加重竊盜犯行間，有犯意聯絡及行
    為分擔，均應論以共同正犯。被告丙○○所犯上開四罪，犯
    意各別，行為互殊，應予分論併罰。再被告丙○○第一次之
    竊盜犯行尚處於未遂階段，為未遂犯，應依刑法第25條第 2
    項之規定，按既遂犯之刑減輕之。又被告 2人分別有犯罪事
    實欄一二所載之犯罪前科及執行紀錄，有台灣高等法院被告
    前案紀錄表各1份在卷可按，其等於5年內故意再犯本件有期
    徒刑以上之各罪，均為累犯，應依刑法第47條第 1項規定，
    就其等所犯各罪分別加重其刑。被告丙○○所涉加重竊盜未
    遂罪部分，並先加後減之。爰審酌被告 2人均有多項前科，
    素行非佳，年輕力強，不思以正當工作換取報酬，甘願淪為
    宵小，被告丙○○一再觸犯竊案，造成被害人財產損失及居
    家安寧遭到侵犯，被告戊○○一時貪念，收受來路不明之贓
    物，犯情雖較輕微，然均屬不該，念及其等終能於犯罪後坦
    承犯行，尚知錯誤等一切情狀，分別就被告丙○○所犯上開
    四罪及被告戊○○所犯贓物一罪，各量處如主文所示之刑，
    並就被告戊○○部分，諭知易科罰金之折算標準。末查扣案
    之掉落在竊盜現場之MOTOROLA牌 V188型手機1支，固據被告
    丙○○陳明為其所有，然並非行竊之工具，即非供本件犯罪
    所用之物，爰不予宣告沒收，併此敘明。末查中華民國96年
    罪犯減刑條例業於 96年6月15日經立法院三讀通過，並自同
    年7月16日施行，被告 2人所犯上開諸罪之時間均在同年4月
    24日以前，符合減刑之條件，爰依上開條例第2條第1項第 3
    款之規定，就各罪宣告刑予以減刑2分之1，並諭知減得之刑
    及就被告丙○○部分定其應執行刑、就被告戊○○部分諭知
    減刑後之易科罰金折算標準。又查被告二人係於上開減刑條
    例施行後之 96年8月29日始經本院發佈通緝，且查其二人早
    已因另案分別於 96年8月17日及同年1月1日入監服刑，非逃
    匿拒不到案，此有在監矯正詳細資料表 2份附卷可參，並不
    在該條例第5條所規定不得減刑之範圍內，是依法院辦理 96
    年減刑條例應行注意事項第9點第1項之說明，仍均應予減刑
    ，附此敘明。
據上論斷，應依刑事訴訟法第299條第 1項前段、第273條之1第1
項，刑法第28條、第306條第1項、第321條第1項第1款、第2款、
第2項、第349條第1項、第25條第2項、第47條第1項、第41條第1
項前段、第51條第5款，刑法施行法第1條之1，中華民國 96年罪
犯減刑條例第2條第1項第3款、第7條、第9條，判決如主文。
本案經檢察官乙○○到庭執行職務。
中　　華　　民　　國　　96　　年　　11　　月　　19　　日
　　　　　　　　　刑事第一庭  法　官　張健河
上列正本證明與原本無異。
如對本判決不服，應於送達後10日內，向本院提出上訴狀（上訴
狀應記載具體上訴理由並應抄附繕本）告訴人或被害人如對於本
判決不服者，應具備理由請求檢察官上訴，其上訴期間之計算係
以檢察官收受判決正本之日期為準。
中　　華　　民　　國　　96　　年　　11　　月　　19　　日
                               書記官
附錄本判決論罪之法律條文：
中華民國刑法第306條：
（侵入住居罪）
無故侵入他人住宅、建築物或附連圍繞之土地或船艦者，處 1 年
以下有期徒刑、拘役或 3 百元以下罰金。
無故隱匿其內，或受退去之要求而仍留滯者，亦同。
中華民國刑法第321條：
（加重竊盜罪）
犯竊盜罪而有左列情形之一者，處 6 月以上、 5 年以下有期徒
刑：
一  於夜間侵入住宅或有人居住之建築物、船艦或隱匿其內而犯
    之者。
二  毀越門扇、牆垣或其他安全設備而犯之者。
三  攜帶兇器而犯之者。
四  結夥三人以上而犯之者。
五  乘火災、水災或其他災害之際而犯之者。
六  在車站或埠頭而犯之者。
前項之未遂犯罰之。
中華民國刑法第349條：
（普通贓物罪）
收受贓物者，處 3 年以下有期徒刑、拘役或 5 百元以下罰金。
搬運、寄藏、故買贓物或為牙保者，處 5 年以下有期徒刑、拘役
或科或併科 1 千元以下罰金。
因贓物變得之財物，以贓物論。
